Images des répertoires du notaire Édouard Lefèbvre de Saint-Maur pour l'étude IV
Archives nationales de France
Images des répertoires du notaire Édouard Lefèbvre de Saint-Maur pour l'étude IV
6 avril 1831 - 27 février 1862
MC/RE/IV/15 - MC/RE/IV/18
Lefebvre de Saint-Maur, Edouard; Etude IV
4 registres
Archives nationales de France
Minutes et répertoires: la loi 2008-696 du 15 juillet 2008 relative aux archives a fixé à 75 ans à compter de la date de l'acte, ou à 25 ans à compter de la date du décès de l'intéressé si ce délai est plus bref, le délai de communication des minutes et répertoires des notaires; ce délai est porté à 100 ans à compter de la date de l'acte si le document se rapporte à un mineur (code du Patrimoine, articles L213-2, 4e d et 5e).
Autres documents de l'étude (dossiers de clients, comptabilité...): s'agissant d'archives privées, ces documents sont communicables selon les modalités fixées par le déposant ou le donateur.
Certains documents ne sont pas accessibles sous leur forme originale en raison de leur mauvais état de conservation.
Registres entrés aux Archives nationales en 1974.
Images des répertoires de l’étude IV
Archives de l'étude IV
répertoire d'officier public ministériel
- Répertoire chronologique pour la période du 6 avril 1831 au 27 avril 1838, 6 avril 1831 - 27 avril 1838; MC/RE/IV/15; Ce répertoire contient 375 feuillets et fait partie d'un registre de 500 feuillets de papier manuscrits, hauteur 35 x largeur 25 cm, composé de 3 cahiers foliotés par les notaires. Le registre est en bon état, mais la reliure nécessiterait une restauration.
  Registre folioté en 2003 (foliotation non visible à l'écran)
  Le registre contient aussi le répertoire du notaire Aristide Barbier pour la période du 7 août 1829 au 5 avril 1831.
  Le répertoire contient les informations suivantes: 1. le n° de l'acte dans l'année; 2. date du jour; 3. nature de l'acte passé en brevet; 4. nature de l'acte passé en minute; 5. nom, prénom, domicile des parties, indication sur la situation et les prix des biens; 6. date d'enregistrement de l'acte; 7. droits d'enregistrement.
  Attention: seuls les actes passés en minute sont conservés; les actes mentionnés dans le répertoire comme passés en simple brevet (colonne 3) ne sont pas conservés par les notaires et ne sont donc pas versés au Minutier (ils sont remis aux clients).
  répertoire
  - Liste chronologique des actes pour la période du 6 avril au 31 décembre 1831, 6 avril - 31 décembre 1831; 126 v°-170 r°; 45 feuillets
    - du 6 avril au 31 août 1831, 6 avril - 31 août 1831; 126 v°-150 v°; 25 feuillets
    - du 1er septembre au 31 décembre 1831, 1er septembre - 31 décembre 1831; 151 r°-170 r°; 20 feuillets
  - Liste chronologique des actes pour la période du 3 janvier au 31 décembre 1832, 3 janvier - 31 décembre 1832; 170 v°-237 v°; 68 feuillets
    - du 3 janvier au 30 juin 1832, 3 janvier - 30 juin 1832; 170 v°-199 r°; 30 feuillets. Le feuillet n°189 est déchiré.
    - du 2 juillet au 31 décembre 1832, 2 juillet - 31 décembre 1832; 199 r°-237 v°; 39 feuillets
  - Liste chronologique des actes pour la période du 2 janvier au 31 décembre 1833, 2 janvier - 31 décembre 1833; 237 v°-293 v°; 57 feuillets
    - du 2 janvier au 29 juin 1833, 2 janvier - 29 juin 1833; 237 v°-265 r°; 29 feuillets
    - du 1er juillet au 31 décembre 1833, 1er juillet - 31 décembre 1833; 265 r°-293 v°; 29 feuillets
  - Liste chronologique des actes pour la période du 2 janvier au 31 décembre 1834, 2 janvier - 31 décembre 1834; 293 v°-340 v°; 48 feuillets
    - du 2 janvier au 30 juin 1834, 2 janvier - 30 juin 1834; 293 v°-317 v°; 25 feuillets
    - du 1er juillet au 31 décembre 1834, 1er juillet - 31 décembre 1834; 317 v°-340 v°; 24 feuillets
  - Liste chronologique des actes pour la période du 2 janvier au 31 décembre 1835, 2 janvier - 31 décembre 1835; 340 v°-382 v°; 43 feuillets
  - Liste chronologique des actes pour la période du 1er janvier au 31 décembre 1836, 1er janvier - 31 décembre 1836; 382 v°-430 v°; 49 feuillets
    - du 1er janvier au 30 juin 1836, 1er janvier - 30 juin 1836; 382 v°-407 r°; 26 feuillets. Le feuillet n°397 est déchiré.
    - du 1er juillet au 31 décembre 1836, 1er juillet - 31 décembre 1836; 407 v°-430 v°; 24 feuillets
  - Liste chronologique des actes pour la période du 2 janvier au 31 décembre 1837, 2 janvier - 31 décembre 1837; 430 v°-479 r°; 50 feuillets
    - du 2 janvier au 30 juin 1837, 2 janvier - 30 juin 1837; 430 v°-454 v°; 25 feuillets
    - du 1er juillet au 31 décembre 1837, 1er juillet - 31 décembre 1837; 455 r°-479 r°; 25 feuillets
  - Liste chronologique des actes pour la période du 1er janvier au 27 avril 1838, 1er janvier - 27 avril 1838; 479 v°-499 v°; 21 feuillets
- Répertoire chronologique pour la période du 27 avril 1838 au 31 août 1847, 27 avril 1838 - 31 août 1847; MC/RE/IV/16; Un registre de 419 feuillets de papier manuscrits, hauteur 35 x largeur 24,7 cm, composé de 6 cahiers foliotés par le notaire, cette foliotation contenant cependant des erreurs. Le registre est en bon état, mais, la reliure nécessiterait une restauration (elle est visible aux feuillets n° 11, 12, 20 et 408). Les feuillets n° 69, 95 et 96 sont déchirés.
  - Liste chronologique des actes pour la période du 27 avril au 31 décembre 1838, 27 avril - 31 décembre 1838; 1 r°-39 r°; 39 feuillets.
  - Liste chronologique des actes pour la période du 2 janvier au 31 décembre 1839, 2 janvier - 31 décembre 1839; 39 r°-89 r°; 51 feuillets.
    - du 2 janvier au 29 juin 1839, 2 janvier - 29 juin 1839; 39 r°-66 r°; 28 feuillets.
    - du 1er juillet au 31 décembre 1839, 1er juillet - 31 décembre 1839; 66 r°-89 r°; 24 feuillets.
  - Liste chronologique des actes pour la période du 3 janvier au 31 décembre 1840, 3 janvier - 31 décembre 1840; 89 r°-136 v°; 48 feuillets.
    - du 3 janvier au 30 juin 1840, 3 janvier - 30 juin 1840; 89 r°-110 v°; 22 feuillets.
    - du 2 juillet au 31 décembre 1840, 2 juillet - 31 décembre 1840; 110 v°-136 r°; 27 feuillets.
  - Liste chronologique des actes pour la période du 2 janvier au 31 décembre 1841, 2 janvier - 31 décembre 1841; 136 v°-179 r°; 44 feuillets.
    - du 2 janvier au 30 juin 1841, 2 janvier - 30 juin 1841; 136 v°-159 v°; 24 feuillets.
    - du 1er juillet au 31 décembre 1841, 1er juillet - 31 décembre 1841; 159 v°-179 r°; 21 feuillets.
  - Liste chronologique des actes pour la période du 3 janvier au 31 décembre 1842, 3 janvier - 31 décembre 1842; 179 r°-225 v°; 47 feuillets.
    - du 3 janvier au 29 juin 1842, 3 janvier - 29 juin 1842; 179 r°-202 r°; 24 feuillets.
    - du 1er juillet au 31 décembre 1842, 1er juillet - 31 décembre 1842; 202 r°-225 v°; 24 feuillets.
  - Liste chronologique des actes pour la période du 2 janvier au 30 décembre 1843, 2 janvier - 30 décembre 1843; 225 v°-277 r°; 53 feuillets.
    - du 2 janvier au 30 juin 1843, 2 janvier - 30 juin 1843; 225 v°-254 r°; 30 feuillets.
    - du 1er juillet au 30 décembre 1843, 1er juillet - 30 décembre 1843; 254 r°-277 r°; 24 feuillets.
  - Liste chronologique des actes pour la période du 2 janvier au 31 décembre 1844, 2 janvier - 31 décembre 1844; 277 r°-323 v°; 47 feuillets.
    - du 2 janvier au 29 juin 1844, 2 janvier - 29 juin 1844; 277 r°-302 r°; 26 feuillets.
    - du 1er juillet au 31 décembre 1844, 1er juillet - 31 décembre 1844; 302 r°-323 v°; 22 feuillets.
  - Liste chronologique des actes pour la période du 2 janvier au 31 décembre 1845, 2 janvier - 31 décembre 1845; 323 v°-363 v°; 41 feuillets.
  - Liste chronologique des actes pour la période du 2 janvier au 31 décembre 1846, 2 janvier - 31 décembre 1846; 363 v°-397 r°; 35 feuillets.
  - Liste chronologique des actes pour la période du 2 janvier au 31 août 1847, 2 janvier - 31 août 1847; 397 v°-418 v°; 22 feuillets.
- Répertoire chronologique pour la période du 2 septembre 1847 au 19 juin 1857, 2 septembre 1847 - 19 juin 1857; MC/RE/IV/17; Un registre de 401 feuillets de papier manuscrits, hauteur 35,5 x largeur 25,5 cm, composé de 4 cahiers foliotés par le notaire. Le registre n'est pas en bon état, la reliure nécessiterait une restauration, le feuillet n°11 est volant, les feuillets précédents et suivants menacent de se détacher.
  - Liste chronologique des actes pour la période du 2 septembre au 31 décembre 1847, 2 septembre - 31 décembre 1847; 1 r°-11 r°; 11 feuillets.
  - Liste chronologique des actes pour la période du 3 janvier au 30 décembre 1848, 3 janvier - 30 décembre 1848; 11 r°-33 r°; 23 feuillets.
  - Liste chronologique des actes pour la période du 2 janvier au 29 décembre 1849, 2 janvier - 29 décembre 1849; 33 r°-63 v°; 31 feuillets.
  - Liste chronologique des actes pour la période du 2 janvier au 31 décembre 1850, 2 janvier - 31 décembre 1850; 63 v°-97 v°; 35 feuillets.
  - Liste chronologique des actes pour la période du 2 janvier au 31 décembre 1851, 2 janvier - 31 décembre 1851; 97 v°-141 v°; 45 feuillets.
    - du 2 janvier au 30 juin 1851, 2 janvier - 30 juin 1851; 97 v°-120 r°; 24 feuillets.
    - du 1er juillet au 31 décembre 1851, 1er juillet - 31 décembre 1851; 120 r°-141 v°; 22 feuillets.
  - Liste chronologique des actes pour la période du 2 janvier au 30 décembre 1852, 2 janvier - 30 décembre 1852; 141 v°-200 v°; 60 feuillets.
    - du 2 janvier au 30 juin 1852, 2 janvier - 30 juin 1852; 141 v°-169 v°; 29 feuillets.
    - du 1er juillet au 30 décembre 1852, 1er juillet - 30 décembre 1852; 169 v°-200 v°; 32 feuillets.
  - Liste chronologique des actes pour la période du 3 janvier au 31 décembre 1853, 3 janvier - 31 décembre 1853; 201 r°-237 v°; 37 feuillets.
  - Liste chronologique des actes pour la période du 2 janvier au 30 décembre 1854, 2 janvier - 30 décembre 1854; 237 v°-281 r°; 45 feuillets.
    - du 2 janvier au 30 juin 1854, 2 janvier - 30 juin 1854; 237 v°-257 v°; 21 feuillets.
    - du 1er juillet au 30 décembre 1854, 1er juillet - 30 décembre 1854; 257 v°-281 v°; 25 feuillets.
  - Liste chronologique des actes pour la période du 2 janvier au 31 décembre 1855, 2 janvier - 31 décembre 1855; 281 r°-327 v°; 47 feuillets.
    - du 2 janvier au 29 juin 1855, 2 janvier - 29 juin 1855; 281 r°-305 r°; 25 feuillets.
    - du 2 juillet au 31 décembre 1855, 2 juillet - 31 décembre 1855; 305 r°-327 v°; 23 feuillets.
  - Liste chronologique des actes pour la période du 1er janvier au 31 décembre 1856, 1er janvier - 31 décembre 1856; 327 v°-375 r°; 49 feuillets.
    - du 1er janvier au 30 juin 1856, 1er janvier - 30 juin 1856; 327 v°-353 v°; 27 feuillets.
    - du 1er juillet au 31 décembre 1856, 1er juillet - 31 décembre 1856; 354 r°-375 r°; 22 feuillets.
  - Liste chronologique des actes pour la période du 2 janvier au 19 juin 1857, 2 janvier - 19 juin 1857; 375 r°-400 v°; 26 feuillets.
- Répertoire chronologique pour la période du 20 juin 1857 au 27 février 1862, 20 juin 1857 - 27 février 1862; MC/RE/IV/18; Ce répertoire contient 228 feuillets et fait partie d'un registre de 501 feuillets de papier manuscrits, hauteur 35 x largeur 24,5 cm, composé de 4 cahiers foliotés par les notaires. Le registre est en bon état.
  Le registre contient aussi le répertoire du notaire Auguste Lefèbvre de Saint-Maur pour la période du 28 février 1862 au 8 février 1868.
  - Liste chronologique des actes pour la période du 20 juin au 31 décembre 1857, 20 juin - 31 décembre 1857; 1 r°-24 r°; 24 feuillets.
  - Liste chronologique des actes pour la période du 1er janvier au 31 décembre 1858, 1er janvier - 31 décembre 1858; 24 r°-66 v°; 43 feuillets.
  - Liste chronologique des actes pour la période du 1er janvier au 31 décembre 1859, 1er janvier - 31 décembre 1859; 66 v°-114 v°; 49 feuillets.
    - du 1er janvier au 30 juin 1859, 1er janvier - 30 juin 1859; 66 v°-89 r°; 24 feuillets.
    - du 1er juillet au 31 décembre 1859, 1er juillet - 31 décembre 1859; 89 r°-114 v°; 26 feuillets.
  - Liste chronologique des actes pour la période du 3 janvier au 31 décembre 1860, 3 janvier - 31 décembre 1860; 114 v°-167 r°; 54 feuillets.
    - du 3 janvier au 30 juin 1860, 3 janvier - 30 juin 1860; 114 v°-143 v°; 30 feuillets.
    - du 2 juillet au 31 décembre 1860, 2 juillet - 31 décembre 1860; 143 v°-167 r°; 25 feuillets.
  - Liste chronologique des actes pour la période du 2 janvier au 31 décembre 1861, 2 janvier - 31 décembre 1861; 167 r°-219 r°; 53 feuillets.
    - du 2 janvier au 29 juin 1861, 2 janvier - 29 juin 1861; 167 r°-192 r°; 26 feuillets.
    - du 2 juillet au 31 décembre 1861, 2 juillet - 31 décembre 1861; 192 v°-219 r°; 28 feuillets.
  - Liste chronologique des actes pour la période du 2 janvier au 27 février 1862, 2 janvier - 27 février 1862; 219 r°-228 v°; 10 feuillets.